

Pierre Doleans CV complet en ligne: http://cv.doleans.net

E-mail: pierre@doleans.net

Tel: +33-(0)647384930

Nationalité française, célibataire, 33 ans

Position actuelle: Disponible immédiatement, mobilité

internationale.

Chef de projet IT

Profil personnel

Mes expériences m'ont permis de développer un véritable savoir-faire technologique et de concrétiser une double compétence commerciale et technique.

Grâce à ma participation à la conception de plusieurs projets, j'ai appris à coordonner des équipes pluridisciplinaires en intégrant les aspects marketing, techniques et administratifs d'un projet. Parfaitement à l'aise dans la conception, la planification, la gestion ainsi que l'organisation, j'aime travailler en équipe. Volontaire et déterminé, c'est avec passion que je m'investis dans les projets que j'entreprends.

Expériences professionnelles

Novembre 2011 à mai 2012 1001 Listes / Galeries Lafayette (18M€, 80 personnes, France, Paris)

DSI Société de gestion de listes de mariage

Remplacement du DSI pour 6 mois, management de l'équipe (10 personnes), chef de projet SI de la synergie espaces Mariages Galeries Lafayette / 1001 Listes.

- Installation des équipes 1001 Listes dans les espaces Mariages GL.
- Migration des données du système Mariage GL vers celui de 1001 Listes, migration de la plateforme d'hébergement Internet.

Novembre 2010 à Août 2011 EOS (500K€, 5 personnes, Ile Maurice)

DSI Web Agency offshore

- Développement de la branche IT, management des projets et management de l'équipe de développement.
- Création de processus de développement et de management, création du réseau informatique interne.
- Analyse des besoins clients, rédaction de cahier des charges.

Mars à Septembre 2010 Collabforge (\$200K AUD, 8 personnes, Melbourne, Australie)

Développement de stratégies collaboratives pour les gouvernements DSI

Développement de la branche IT, collaboration avec des prestataires locales et des sociétés offshore: Chine, Inde, Pakistan, Russie...

- Analyse des besoins, création de cahier des charges.
- Projets réalisés parmi d'autres : Scag (Californie, USA), Future Melbourne (Victoria, Australie), AUDP (Victoria, Australie), VPS hub (Victoria, Australie).

Mai à octobre 2009 SAS Le journal du sport (1M€, 60 personnes, France, Paris)

Hebdomadaire sportif papier et site Internet www.le10sport.com

- Déménagement des locaux, installation d'un nouveau système sous Windows Server AD et administration du parc informatique (40 postes). Management de l'équipe nouveaux médias.
- Refonte du site internet avec Joomla!, management et choix des prestataires (dans plusieurs pays), élaboration des cahiers des charges.

Février 2007 à Janvier 2009 SA Hi-Media (300M€, 400 personnes, France, Paris)

- Allopass.com, leader du micro paiement en Europe Chef de projet
- Chef de projet du service Allopass.com, leader du micro paiement en Europe, plus d'une transaction par
- Management de l'équipe, organisation et suivi des projets, recueil et analyse des besoins, participation aux spécifications fonctionnelles, rédaction de cahiers des charges.
- Refonte et externalisation des systèmes de paiements vers une plateforme indépendante redondée, suivi

et programmation. Durant mes fonctions, le CA du service Allopass a progressé de 49 à 85M€ (+73%)

Installation du logiciel de Web Analytics Omniture sur tous les sites du groupe.

2003 à janvier 2007 SARL ISVTEC (150K€, 5 personnes, France, Paris)

Cofondateur et gérant SS2L - Web Agency

- Création du premier service d'hébergement de sites Internet massifs et évolutifs avec paiement par audiotel : jexiste.fr. Idée originale, études marketing, création de la structure, développement de la société. Développement du service en marque blanche.
- Conception de la première version de la plateforme d'hébergement en PHP, création des applications backend et frontend. 30 000 comptes ouverts.
- Webmarketing: SEO, SEM (Google AdWords, Overture, Comclick), suivi du ROI, affiliation, veille concurrentielle, partenariats, marketing viral, CRM-Marketing, Web Analytics (Google Analytics).
- Recrutement de l'équipe technique. Management d'équipes dont off-shore.
- Conception de sites Internet, références : Alice Adsl, développement de la partie pages perso, Laguiole.
- Création du service bureauxapartager .com.
- Création de la filiale SARL META X (Madagascar, Antananarivo), développement et hotline offshore. Recrutement de 5 personnes sur place (chef de projets, développeurs et hotliners). Management des équipes à distance.
- Création de la filiale SARL OSVNET (Polynésie, Tahiti, Papeete), Solutions réseau et Webagency.

1998 à 2003

Grande distribution

 Stagiaire, vendeur, chef de rayon, chef de Carrefour (France),

Hypermarché "Les portes du soleil de Juvignac" (France)

• Management des vendeurs, gestion des produits, relations clients, développement du rayon microinformatique.

Education

2010 à 2011 Licence Informatique CIM - Université Paris 8 (VAE)

Domaines de compétence

Management de projets

 Connaissance des processus de management de projets, AGILE/SCRUM. Habilité à mettre en place une méthode de management de projets sans existant ou à améliorer l'actuel. Fondateur du processus libre Hera Process.

Administration système

 Analyse des besoins, design et administration des réseaux d'entreprises avec Windows Active Directory et GNU/Linux. Mise en place de serveurs web, firewall, serveurs de fichiers, serveurs de bases de données. Logiciels : Apache, PostgreSQL, MySQL, NFS, Subversion (SVN), OpenSSH, SAMBA ...

Marketing & commercial

- Organisation, développement et création de services commerciaux, lancement de nouveaux produits. Elaboration de business plan, définition des budgets.
- Gestion opérationnelle et administrative, recrutement, encadrement et animation d'équipes.
- Gestion de la relation client, reporting, administration des ventes.

Langues

- Anglais, courant.
- Français, langue maternelle.

Centres d'intérêt

- Sports: tennis, badminton, ski, roller, kite surf, street hockey, natation.
- Voyages : Angleterre, Italie, Espagne, Suisse, Belgique, Allemagne, Polynésie, Japon, Chine, Réunion, Madagascar, Australie, Nouvelle-Zélande, Afrique, Thailande, Mexique, USA
- Culture Logiciels Libre, membre de l'APRIL. Couchsurfing, Veille technologique, Cinéma.